臺灣高等法院高雄分院民事裁定　　　　　 96年度抗字第274號
抗　告　人　甲○○
　　　　　　　　　　　　3
上列抗告人與相對人臺灣銀行股份有限公司間因聲請停止執行事
件，對於中華民國96年8 月24日臺灣高雄地方法院96年度審聲字
第946 號所為裁定，提起抗告，本院裁定如下：
    主  文
抗告駁回。
抗告程序費用由抗告人負擔。
    理  由
一、抗告意旨略以：原法院95年度執字第74879 號強制執行事件
    之執行標的物即座落於高雄市○○區○○街182 號3 、4 樓
    ，係抗告人於95年6 月起向債務人宋育恒承租，現由伊占有
    使用中，因拍賣公告未載明拍定人應承受租賃關係，伊現已
    提起第三人異議之訴，並向原法院聲請於該訴訟確定前願供
    擔保停止執行，惟原法院認得提起第三人異議之訴者，並不
    包括占有在內，顯有違誤，為求予廢棄原裁定。
二、按強制執行法第15條第三人異議之訴所謂就執行標的物有足
    以排除強制執行之權利者，係指第三人對執行標的物有所有
    權、典權、留置權、質權存在情形之一者而言占有，依民法
    第940 條規定，不過對於物有事實上管領之力，自不包含在
    內。（最高法院44年721 號判例意旨參照）。查抗告人主張
    其為拍賣標的物房屋其中第3 、4 樓之承租人，向高雄地方
    法院對債權人（即相對人）起訴，聲明請求於拍賣公告中註
    記應由拍定人承繼承租賃關係，並提出95年6 月10日與債務
    人書面立據為證（原審卷第9 頁）。就抗告人所陳述之事實
    及聲明之內容觀之，其係主張其係於執行前本於租賃關係，
    合法占有該執行標的物房屋中之第3 、4 層，而求為在拍賣
    公告內註記，並非排除拍賣程序，其亦無上述所指之所有權
    等四種排除權項。是而其所提起之訴訟，雖形式上冠以第三
    人異議之訴，惟從聲明及所陳內容觀察，明顯非屬強制執行
    法第15條所指之第三人異議之訴；矧同法第18條所指有提起
    異議之訴時，法院得因聲請為停止強制執行之裁定，並非原
    告於案由欄自己冠以異議之訴，即應認符合要件，而須就其
    聲明，所陳內容為形式上之審查後，認符合始可。抗告人所
    提該訴，並非強制執行法第18條第2 項之所指，其陳明願供
    擔保，聲請停止執行，不合法條規定，不應准許。原法院駁
    回其聲請，核無違誤。
三、據上論結，本件抗告為無理由，依強制執行法第30條之1 、
    民事訴訟法第495 條之1 、第449 條第1 項、第95條、第78
    條，裁定如主文。
中　　華　　民　　國　　96　　年　　9 　　月　　28　　日
                            民事第六庭
                                審判長法官  許明進
                                法      官  謝肅珍
                                法      官  張明振
以上正本證明與原本無異。
本裁定不得再抗告。
中　　華　　民　　國　　96　　年　　9 　　月　　29　　日
                                書　記　官  黃琳群
                                                      q
